臺灣板橋地方法院刑事判決　　　　　　　94年度訴字第2625號
公　訴　人　臺灣板橋地方法院檢察署檢察官
被　　　告　甲○○
　　　　　　　　　　（現另案在臺灣臺北監獄臺北分監執行中）
上列被告因違反毒品危害防制條例案件，經檢察官提起公訴（94
年度毒偵字第5621號），被告於準備程序中就被訴事實為有罪之
陳述，經本院合議庭裁定由受命法官獨任進行簡式審判程序，本
院判決如下：
    主  文
甲○○施用第一級毒品，處有期徒刑拾月；扣案海洛因殘渣袋壹
只內之海洛因殘渣（量微無法秤重）沒收銷燬之，前揭扣案海洛
因殘渣袋壹只、注射針筒壹支，均沒收。又施用第二級毒品，處
有期徒刑陸月。應執行有期徒刑壹年貳月；扣案海洛因殘渣袋壹
只內之海洛因殘渣（量微無法秤重）沒收銷燬之，前揭扣案海洛
因殘渣袋壹只、注射針筒壹支，均沒收。
    事  實
一、甲○○前因施用毒品違反毒品危害防制條例案件，經本院以
    92年度毒聲字第2096號裁定送勒戒處所觀察、勒戒，於民國
    92年8 月19日執行完畢，認無繼續施用毒品之傾向，由臺灣
    板橋地方法院檢察署檢察官以92年度毒偵字第1693號為不起
    訴處分確定。詎未戒除毒癮，猶基於施用第一級毒品海洛因
    （以下簡稱海洛因）及第二級毒品安非他命（以下簡稱安非
    他命）之犯意，於上開觀察、勒戒執行完畢釋放後5 年內之
    94年9 月3 日晚間8 時許，在臺北縣三重市○○街357 號住
    處，各以將海洛因置入針筒內注射及將安非他命置入吸食器
    內加熱燒烤產生煙霧之方式，分別施用海洛因及安非他命各
    1 次。嗣於同年月4 日下午6 時40分許，在臺北縣三重市○
    ○街172 號前為警查獲，並扣得海洛因殘渣袋1 只（內含海
    洛因殘渣，量微無法秤重）、注射針筒1 支。
二、案經臺北縣政府警察局三重分局報請臺灣板橋地方法院檢察
    署檢察官偵查起訴。
    理  由
一、上揭事實，業據被告甲○○於本院審理時坦承不諱，並有前
    開海洛因殘渣袋1 只、注射針筒1 支扣案可資佐證。且被告
    為警查獲後所排放之尿液經採樣送驗，以酵素免疫分析法檢
    驗及氣相層析質譜儀法確認檢驗結果，於安非他命類及鴉片
    類均呈陽性反應，有臺灣檢驗科技股份有限公司濫用藥物尿
    液檢驗報告附卷可稽，足徵被告前揭不利於己之自白與事實
    相符。又被告前因施用毒品經本院以92年度毒聲字第2096號
    裁定送勒戒處所觀察、勒戒，於92年8 月19日執行完畢，認
    無繼續施用毒品之傾向，由臺灣板橋地方法院檢察署檢察官
    以92年度毒偵字第1693號為不起訴處分確定，有該不起訴處
    分書及臺灣高等法院被告前案紀錄表存卷為憑。被告係於前
    揭觀察、勒戒執行完畢釋放後5 年內再犯本案違反毒品危害
    防制條例第10條之罪，事證明確，被告犯行堪予認定。
二、按海洛因及安非他命分係毒品危害防制條例所規定之第一級
    毒品及第二級毒品，被告分別施用之，核係犯同條例第10條
    第1 項之施用第一級毒品罪及同條第2 項之施用第二級毒品
    罪。被告施用海洛因、安非他命前後持有第一級、第二級毒
    品之低度行為，應分別為其施用之高度行為所吸收，均不另
    論罪。被告所犯上開2 罪，犯意各別，罪名互殊，應予分論
    併罰。爰審酌被告有因違反毒品危害防制條例案件接受刑之
    科處之紀錄（現正執行中），復曾因施用毒品經觀察、勒戒
    後，獲不起訴處分之寬典，猶施用海洛因及安非他命再犯本
    罪，顯見其自制力薄弱，且未衷心悛悔，漠視法令之禁制濫
    用藥品，應予非難，兼衡其施用海洛因、安非他命所生危害
    實以自戕健康為主，及其犯後供認無隱，非無悔意，態度良
    好等一切情狀，量處如主文所示之刑，並定其應執行之刑，
    資為懲儆。
三、扣案海洛因殘渣袋1 只內之海洛因殘渣（量微無法秤重），
    為查獲之毒品，不問屬於何人所有，應依毒品危害防制條例
    第18條第1 項前段規定，沒收銷燬之。前開扣案海洛因殘渣
    袋（內含海洛因殘渣，量微無法秤重）1 只、注射針筒1 支
    ，係被告所有供其施用毒品海洛因所用之物，此據被告供承
    在卷，應依刑法第38條第1 項第2 款之規定，併予宣告沒收
    。
四、公訴意旨另以：被告自94年7 月30日起至同年9 月4 日上午
    8 時許，以注射方式，連續施用海洛因多次（除於同年9 月
    3 日晚間8 時許施用海洛因1 次外），因認被告涉犯毒品危
    害防制條例第10條第1 項之施用第一級毒品罪嫌。公訴人此
    部分所指，無非係以被告於偵查中之自白為其論據；被告於
    本院審理時則堅詞否認上開施用海洛因犯行，辯稱：伊於偵
    查中所述『每日施用海洛因1 次』，係指本院94年度訴字第
    859 號判決前等語。經查：被告於警詢時供稱：「海洛因1
    天注射1 次，大約施用毒品1 年多之久。」等語（見臺灣板
    橋地方法院檢察署94年度毒偵字第5038號偵查卷宗第11頁）
    ，其於檢察官訊問時則供稱：「勒戒1 次，在2 年前左右勒
    戒。」、「（問：出所後有無再用毒品？）有。」等語（見
    前揭偵查卷宗第25頁）。而被告前因連續施用第一級毒品、
    第二級毒品違反毒品危害防制條例案件，甫經本院於94年7
    月29日以94年度訴字第859 號刑事判決各判處有期徒刑10月
    、6 月，應執行有期徒刑1 年2 月，於同年9 月12日確定（
    現正執行中），有臺灣高等法院被告前案紀錄表可佐，則依
    被告上開供述之情節，其自94年7 月30日起至同年9 月4日
    止，除於同年9 月3 日晚間8 時許，施用海洛因1 次之犯行
    外，是否仍有其他施用海洛因之行為，容有可疑。本案復查
    無其他積極證據可資證明被告於前述時間內，尚有其他施用
    海洛因之行為，自不得以被告前揭空泛之自白，遽以毒品危
    害防制條例第10條第1 項之罪名相繩。第以公訴人認此部分
    施用海洛因罪嫌，與上開經論罪科刑之施用第一級毒品犯行
    間，有連續犯之裁判上一罪關係，爰不另為無罪之諭知，附
    此敘明。
據上論斷，應依刑事訴訟法第273 條之1 第1 項、第299 條第1
項前段，毒品危害防制條例第10條第1 項、第2 項、第18條第1
項前段，刑法第11條前段、第38條第1 項第2 款、第51條第5 款
，判決如主文。
本案經檢察官蔡元仕到庭執行職務。
中　　華　　民　　國　　94　　年　　12　　月　　14　　日
                        刑事第一庭  法  官  廖  怡  貞
以上正本證明與原本無異。
如不服本判決，應於判決送達後10日內，向本院提出上訴狀，上
訴於臺灣高等法院。
                                    書記官  陳  淑  芳
中　　華　　民　　國　　94　　年　　12　　月　　14　　日
※附錄本案論罪科刑法條全文※
毒品危害防制條例第十條：
施用第一級毒品者，處六月以上五年以下有期徒刑。
施用第二級毒品者，處三年以下有期徒刑。
